【裁判字號】    90,易,13
【裁判日期】    900515
【裁判案由】    毒品危害防制條例
【裁判全文】
臺灣臺中地方法院刑事判決                              九十年度易字第一三號
    公  訴  人  台灣台中地方法院檢察署檢察官
    被      告  甲○○
右列被告因毒品危害防制條例案件，經檢察官提起公訴（八十九年度毒偵字第七七六
八號），本院判決如左：
    主  文
甲○○持有第一級毒品，處有期徒刑肆月，如易科罰金，以參佰元折算壹日。
扣案之海洛因壹包（淨重零點貳伍公克）沒收銷燬之。
    事  實
一、甲○○於民國八十九年十月七日二十三時許，在雲林縣斗六市○○路旁，以新台
    幣三千元向綽號「阿忠」姓名年籍不詳之男子購買第一級毒品海洛因一包（淨重
    ○‧二五公克）預備供己施用，而收受持有。嗣於同年月九日十九時五分許，駕
    車行經中山高速公路后里收費站北向處，為警臨檢查獲，並在其手提包內起出該
    包海洛因。
二、案經內政部警政署國道公路警察局第三警察隊報請臺灣臺中地方法院檢察署檢察
    官偵查起訴。
    理  由
一、訊據被告甲○○，固坦承於右揭時地持有第一級毒品海洛因，並遭警查獲之事實
    ，惟辯稱：伊於八十九年十月七日購得該些海洛因後，即於十月八日施用一次云
    云。經查，被告於八十九年十月九日在警訊中稱「我是因為心情不好才施用海洛
    因，沒有施用其他毒品」，未稱其係何時施用海洛因，此有該筆錄在卷可佐，且
    當日採其尿液送鑑定結果，呈甲基安非他命陽性反應，卻未檢出有嗎啡陽性反應
    ，此有彰化縣衛生局煙毒尿液檢驗成績書一紙附卷可稽，而按初次施打煙毒者，
    經人體代謝作用，於八小時之內即有約30％之量排出，二十四小時之後，續有約
    剩餘量之90％再排出，七十二小時之後，仍有殘餘微量排出，且海洛因係嗎啡經
    化學合成之半人工合成品，其毒性高於嗎啡，經吸食或注射進人體，藉由人體代
    謝系統之新陳代謝，分解成毒性較低之嗎啡，由尿液排出人體，故於尿液中以嗎
    啡成份檢出，此經憲兵司令部以八十年三月二十五日第九九九號函載述明確，是
    可斷被告於採尿當日或前三日內，必無施用海洛因之行為，否則尿液中應有嗎啡
    之成分，參以被告曾有違反麻醉藥品管理條例之前科，卻無何煙毒之前案，此有
    台灣高等法院被告全國前案紀錄表在卷可按，及被告稱伊後來被觀察勒戒及強制
    戒治，均因施用安非他命之故（參本院九十年五月八日審判筆錄），可斷被告購
    買該包海洛因後，應尚未施用，因認其所辯不足採信。此外，該包海洛因經送化
    驗結果，亦認確係海洛因無誤，此有法務部調查局八十九年十月二十六日第00
    000000號鑑定通知書一紙存卷可考。事證已臻明確，被告犯行應堪認定。
二、核被告所為，係犯毒品危害防制條例第十一條第一項持有第一級毒品罪。爰審酌
    被告犯後態度尚可、持有僅為供己施用並未對他人造成積極之危害、數量不多等
    一切情狀，量處如主文所示之刑，並諭知易科罰金之折算標準，又刑法第四十一
    條關於自由刑得易科罰金之規定，於九十年一月十日業經修正公布，並於同年月
    十二日生效施行，依同法第二條第一項前段從新之規定，應適用裁判時之法律，
    附此敘明。扣案之海洛因一包（淨重○‧二五公克），依同條例第十八條第一項
    前段規定，應併宣告沒收銷燬之。
據上論斷，應依刑事訴訟法第二百九十九條第一項前段，毒品危害防制條例第十一條
第一項、第十八條第一項前段，刑法第十一條前段、第二條第一項前段、第四十一條
第一項前段，罰金罰鍰提高標準條例第二條，判決如主文。
中      華     民      國    九十      年      五      月     十五     日
                                          法  官  李  秋  娟
右正本證明與原本無異。
如不服本判決，應於判決送達後十日內向本院提出上訴狀，上訴於臺灣高等法院臺中
分院( 須附繕本 )。
                                          書記官
中      華     民      國    九十      年      五      月     十五     日
附錄論罪科刑法條：
毒品危害防制條例第十一條第一項：持有第一級毒品者，處三年以下有期徒刑、拘役
或新台幣五萬元以下罰金。


司法院資訊處製作；財團法人民間司法改革基金會備份。
